【裁判字號】    99,司財管,73
【裁判日期】    990810
【裁判案由】    指定遺產管理人
【裁判全文】
臺灣臺中地方法院民事裁定            99年度司財管字第73號
聲  請  人  日盛國際商業銀行股份有限公司
法定代理人  丁  ○
代  理  人  甲○○
受  選任人  乙○○
上列聲請人聲請選任被繼承人丙○○遺產管理人事件，本院裁定
如下：
    主  文
選任乙○○為被繼承人丙○○之遺產管理人。
聲請程序費用由被繼承人丙○○之遺產負擔。
    理  由
一、按繼承開始時，繼承人有無不明，而無親屬會議或親屬會議
    未於一個月內選定遺產管理人者，利害關係人得聲請法院選
    任遺產管理人；又先順序繼承人均拋棄其繼承時由次順序之
    繼承人繼承，其次順序繼承人有無不明或第四順序之繼承人
    均拋棄其繼承者，準用關於無人承認繼承之規定，民法第一
    千一百七十八條第二項、第一千一百七十六條第六項分別定
    有明文。
二、本件聲請意旨略以：被繼承人丙○○（男、民國○○○年○
    月○日生、身分證統一編號：Ｚ000000000號、生
    前最後住所：臺中市北屯區○○○街九一號三樓）生前擔任
    胞弟乙○○向聲請人借款之連帶保證人，該借款清償期屆至
    然未依約清償。被繼承人丙○○於九十九年二月一日死亡，
    惟其所有繼承人均已拋棄繼承，是否仍有應繼承之人不明，
    而其親屬會議亦未於法定期間內選定遺產管理人，致聲請人
    無法對被繼承人之財產主張權利，聲請人為債權人，基於利
    害關係人地位，爰依法聲請為被繼承人選任遺產管理人等語
    ，並提出本院九十九年司繼字第六四四號拋棄繼承事件准予
    備查函、繼承系統表及戶籍謄本（均影本）等件為證。
三、經查：聲請人主張其為被繼承人之債權人，被繼承人死亡後
    其所有繼承人均已拋棄繼承，是否仍有應繼承之人不明，而
    其親屬會議未於法定期間內選定遺產管理人等事實，業據聲
    請人提出前揭書證在卷可證，自堪信為真實，從而聲請人聲
    請選任被繼承人之遺產管理人，揆諸前揭法條規定，為有理
    由，應予准許。其次，聲請人主張由被繼承人胞弟乙○○（
    男、身分證統一編號：Ｚ000000000號）擔任遺產
    管理人，經乙○○到庭表示同意擔任，有本院訊問筆錄附卷
    可稽。本院審酌乙○○為被繼承人之胞弟，對被繼承人生前
    之財產及債權債務，按理均較他人知之甚詳，對遺產之管理
    應不生窒礙，雖已拋棄繼承亦無礙其擔任遺產管理人，爰依
    法選任為被繼承人之遺產管理人。
四、依非訟事件法第一百五十七條，裁定如主文。
中    華    民    國    99    年    8     月    10    日
                  家事法庭    司法事務官  林敬程
以上正本證明與原本無異。
如對本裁定抗告，須於裁定送達後十日之不變期間內，向本院提
出抗告狀。
中    華    民    國    99    年    8     月    10    日
                              書  記  官  曾惠雅

司法院資訊處製作；財團法人民間司法改革基金會備份。
